dictionaries/isv_etm_hunspell_dict.aff
FLAG long
SFX Cs Y 78
SFX Cs ti l .
SFX Cs ti la .
SFX Cs ti lo .
SFX Cs ti li .
SFX Cs evati ujų .
SFX Cs evati ujem .
SFX Cs evati uješ .
SFX Cs evati uje .
SFX Cs evati ujemȯ .
SFX Cs evati ujete .
SFX Cs evati ujųt .
SFX Cs ti h .
SFX Cs ti še .
SFX Cs ti hmȯ .
SFX Cs ti ste .
SFX Cs ti hų .
SFX Cs evati uj .
SFX Cs evati ujmȯ .
SFX Cs evati ujte .
SFX Cs evati ujųći .
SFX Cs evati ujųćego .
SFX Cs evati ujųćemu .
SFX Cs evati ujųćim .
SFX Cs evati ujųćem .
SFX Cs evati ujųćih .
SFX Cs evati ujųćimi .
SFX Cs evati ujųća .
SFX Cs evati ujųće .
SFX Cs evati ujemy .
SFX Cs evati ujemogo .
SFX Cs evati ujemomu .
SFX Cs evati ujemym .
SFX Cs evati ujemom .
SFX Cs evati ujemo .
SFX Cs evati ujema .
SFX Cs evati ujemų .
SFX Cs evati ujemoj .
SFX Cs evati ujemojų .
SFX Cs evati ujemi .
SFX Cs evati ujeme .
SFX Cs evati ujemyh .
SFX Cs evati ujemym .
SFX Cs evati ujemymi .
SFX Cs evati ujemo .
SFX Cs ti vši .
SFX Cs ti všego .
SFX Cs ti všemu .
SFX Cs ti všim .
SFX Cs ti všem .
SFX Cs ti vših .
SFX Cs ti všimi .
SFX Cs ti vša .
SFX Cs ti všų .
SFX Cs ti všej .
SFX Cs ti všejų .
SFX Cs ti vše .
SFX Cs ti ny .
SFX Cs ti nogo .
SFX Cs ti nomu .
SFX Cs ti nym .
SFX Cs ti nom .
SFX Cs ti ni .
SFX Cs ti ne .
SFX Cs ti nyh .
SFX Cs ti nymi .
SFX Cs ti na .
SFX Cs ti nų .
SFX Cs ti noj .
SFX Cs ti nojų .
SFX Cs ti no .
SFX Cs ti ńje/xPxE .
SFX Cs ti ńja/xPxE .
SFX Cs ti ńju/xPxE .
SFX Cs ti ńjem/xPxE .
SFX Cs ti nij/xPxE .
SFX Cs ti ńjam/xPxE .
SFX Cs ti ńjami/xPxE .
SFX Cs ti ńjah/xPxE .

SFX Ct Y 11
SFX Ct 0 0/xPxE .
SFX Ct 0 o/xPxBxO .
SFX Ct 0 i/xPxE .
SFX Ct 0 a/xPxE .
SFX Ct 0 ov/xPxE .
SFX Ct 0 u/xPxE .
SFX Ct 0 ah/xPxE .
SFX Ct 0 am/xPxE .
SFX Ct 0 om/xPxE .
SFX Ct 0 ami/xPxE .
SFX Ct g že/xPxE .

SFX Cu Y 8
SFX Cu 0 0/xPxE .
SFX Cu 0 o/xPxBxO .
SFX Cu ś si/xPxE .
SFX Cu ś sij/xPxE .
SFX Cu 0 ah/xPxE .
SFX Cu 0 am/xPxE .
SFX Cu 0 jų/xPxE .
SFX Cu 0 ami/xPxE .

SFX Cv Y 9
SFX Cv 0 0/xPxE .
SFX Cv 0 e/xPxBxO .
SFX Cv ȯlj lj/xPxE .
SFX Cv ȯlj lja/xPxE .
SFX Cv 0 a/xPxE .
SFX Cv ȯlj lju/xPxE .
SFX Cv 0 u/xPxE .
SFX Cv ȯlj ljem/xPxE .
SFX Cv 0 em/xPxE .

SFX Cw Y 13
SFX Cw y o .
SFX Cw y a .
SFX Cw y ogo .
SFX Cw y ų .
SFX Cw y oj .
SFX Cw y om .
SFX Cw y omu .
SFX Cw 0 m .
SFX Cw y ojų .
SFX Cw y i .
SFX Cw y e .
SFX Cw 0 h .
SFX Cw 0 mi .

SFX Cx Y 21
SFX Cx 0 0/xPxE .
SFX Cx 0 o/xPxBxO .
SFX Cx ȯz z/xPxE .
SFX Cx ȯz zy/xPxE .
SFX Cx 0 y/xPxE .
SFX Cx ȯz za/xPxE .
SFX Cx 0 a/xPxE .
SFX Cx ȯz zov/xPxE .
SFX Cx 0 ov/xPxE .
SFX Cx ȯz zu/xPxE .
SFX Cx 0 u/xPxE .
SFX Cx ȯz zah/xPxE .
SFX Cx 0 ah/xPxE .
SFX Cx ȯz zam/xPxE .
SFX Cx 0 am/xPxE .
SFX Cx ȯz zom/xPxE .
SFX Cx 0 om/xPxE .
SFX Cx ȯz zami/xPxE .
SFX Cx 0 ami/xPxE .
SFX Cx ȯz ze/xPxE .
SFX Cx 0 e/xPxE .

SFX Cy Y 28
SFX Cy 0 0/xPxE .
SFX Cy y o/xBxPxE .
SFX Cy y a/xPxE .
SFX Cy y ogo/xPxE .
SFX Cy y ų/xPxE .
SFX Cy y oj/xPxE .
SFX Cy y om/xPxE .
SFX Cy y omu/xPxE .
SFX Cy 0 m/xPxE .
SFX Cy y ojų/xPxE .
SFX Cy y i/xPxE .
SFX Cy y e/xPxE .
SFX Cy 0 h/xPxE .
SFX Cy 0 mi/xPxE .
SFX Cy lky ľši/zz .
SFX Cy lky ľšego/zz .
SFX Cy lky ľšemu/zz .
SFX Cy lky ľšim/zz .
SFX Cy lky ľšem/zz .
SFX Cy lky ľše/zz .
SFX Cy lky ľša/zz .
SFX Cy lky ľšų/zz .
SFX Cy lky ľšej/zz .
SFX Cy lky ľšejų/zz .
SFX Cy lky ľših/zz .
SFX Cy lky ľšim/zz .
SFX Cy lky ľšimi/zz .
SFX Cy ky je/zz .

SFX Cz Y 3
SFX Cz i ěh .
SFX Cz i ěm .
SFX Cz i ěmi .

SFX DA Y 78
SFX DA ti l .
SFX DA ti la .
SFX DA ti lo .
SFX DA ti li .
SFX DA ȯbrati berų .
SFX DA ȯbrati berem .
SFX DA ȯbrati bereš .
SFX DA ȯbrati bere .
SFX DA ȯbrati beremȯ .
SFX DA ȯbrati berete .
SFX DA ȯbrati berųt .
SFX DA ti h .
SFX DA ti še .
SFX DA ti hmȯ .
SFX DA ti ste .
SFX DA ti hų .
SFX DA ȯbrati beri .
SFX DA ȯbrati berimȯ .
SFX DA ȯbrati berite .
SFX DA ȯbrati berųći .
SFX DA ȯbrati berųćego .
SFX DA ȯbrati berųćemu .
SFX DA ȯbrati berųćim .
SFX DA ȯbrati berųćem .
SFX DA ȯbrati berųćih .
SFX DA ȯbrati berųćimi .
SFX DA ȯbrati berųća .
SFX DA ȯbrati berųće .
SFX DA ȯbrati beremy .
SFX DA ȯbrati beremogo .
SFX DA ȯbrati beremomu .
SFX DA ȯbrati beremym .
SFX DA ȯbrati beremom .
SFX DA ȯbrati beremo .
SFX DA ȯbrati berema .
SFX DA ȯbrati beremų .
SFX DA ȯbrati beremoj .
SFX DA ȯbrati beremojų .
SFX DA ȯbrati beremi .
SFX DA ȯbrati bereme .
SFX DA ȯbrati beremyh .
SFX DA ȯbrati beremym .
SFX DA ȯbrati beremymi .
SFX DA ȯbrati beremo .
SFX DA ti vši .
SFX DA ti všego .
SFX DA ti všemu .
SFX DA ti všim .
SFX DA ti všem .
SFX DA ti vših .
SFX DA ti všimi .
SFX DA ti vša .
SFX DA ti všų .
SFX DA ti všej .
SFX DA ti všejų .
SFX DA ti vše .
SFX DA ti ny .
SFX DA ti nogo .
SFX DA ti nomu .
SFX DA ti nym .
SFX DA ti nom .
SFX DA ti ni .
SFX DA ti ne .
SFX DA ti nyh .
SFX DA ti nymi .
SFX DA ti na .
SFX DA ti nų .
SFX DA ti noj .
SFX DA ti nojų .
SFX DA ti no .
SFX DA ti ńje/xPxE .
SFX DA ti ńja/xPxE .
SFX DA ti ńju/xPxE .
SFX DA ti ńjem/xPxE .
SFX DA ti nij/xPxE .
SFX DA ti ńjam/xPxE .
SFX DA ti ńjami/xPxE .
SFX DA ti ńjah/xPxE .

SFX DB Y 6
SFX DB 0 0/xPxE .
SFX DB i o/xPxBxO .
SFX DB 0 j/xPxE .
SFX DB i ah/xPxE .
SFX DB i am/xPxE .
SFX DB i ami/xPxE .

SFX DC Y 6
SFX DC 0 0/xPxE .
SFX DC 0 o/xPxBxO .
SFX DC 0 a/xPxE .
SFX DC 0 u/xPxE .
SFX DC 0 om/xPxE .
SFX DC g že/xPxE .

SFX DD Y 51
SFX DD reti ŕl .
SFX DD reti ŕla .
SFX DD reti ŕlo .
SFX DD reti ŕli .
SFX DD reti erų .
SFX DD reti erem .
SFX DD reti ereš .
SFX DD reti ere .
SFX DD reti eremȯ .
SFX DD reti erete .
SFX DD reti erųt .
SFX DD ti h .
SFX DD ti še .
SFX DD ti hmȯ .
SFX DD ti ste .
SFX DD ti hų .
SFX DD reti eri .
SFX DD reti erimȯ .
SFX DD reti erite .
SFX DD reti erųći .
SFX DD reti erųćego .
SFX DD reti erųćemu .
SFX DD reti erųćim .
SFX DD reti erųćem .
SFX DD reti erųćih .
SFX DD reti erųćimi .
SFX DD reti erųća .
SFX DD reti erųće .
SFX DD reti eremy .
SFX DD reti eremogo .
SFX DD reti eremomu .
SFX DD reti eremym .
SFX DD reti eremom .
SFX DD reti eremo .
SFX DD reti erema .
SFX DD reti eremų .
SFX DD reti eremoj .
SFX DD reti eremojų .
SFX DD reti eremi .
SFX DD reti ereme .
SFX DD reti eremyh .
SFX DD reti eremym .
SFX DD reti eremymi .
SFX DD reti eremo .
SFX DD reti ŕši .
SFX DD reti ŕša .
SFX DD reti ŕše .
SFX DD reti ŕty .
SFX DD reti ŕta .
SFX DD reti ŕto .
SFX DD reti ŕťje .

SFX DE Y 6
SFX DE 0 0/xPxE .
SFX DE a o/xPxBxO .
SFX DE a 0 .
SFX DE 0 h/xPxE .
SFX DE 0 m/xPxE .
SFX DE 0 mi/xPxE .

SFX DF Y 12
SFX DF j 0 .
SFX DF oj a .
SFX DF j go .
SFX DF oj ų .
SFX DF j m .
SFX DF j mu .
SFX DF oj ym .
SFX DF 0 ų .
SFX DF oj i .
SFX DF oj e .
SFX DF oj yh .
SFX DF oj ymi .

SFX DG Y 12
SFX DG 0 0/xPxE .
SFX DG ę o/xPxBxO .
SFX DG 0 ta/xPxE .
SFX DG 0 te/xPxE .
SFX DG 0 t/xPxE .
SFX DG 0 ti/xPxE .
SFX DG 0 tu/xPxE .
SFX DG 0 tah/xPxE .
SFX DG 0 tam/xPxE .
SFX DG 0 tem/xPxE .
SFX DG 0 tom/xPxE .
SFX DG 0 tami/xPxE .

SFX DH Y 6
SFX DH 0 0/xPxE .
SFX DH e o/xPxBxO .
SFX DH e 0 .
SFX DH e ah/xPxE .
SFX DH e am/xPxE .
SFX DH e ami/xPxE .

SFX DI Y 9
SFX DI 0 0/xPxE .
SFX DI e e/xPxBxO .
SFX DI e a/xPxE .
SFX DI ľje lij/xPxE .
SFX DI e u/xPxE .
SFX DI e ah/xPxE .
SFX DI e am/xPxE .
SFX DI 0 m/xPxE .
SFX DI e ami/xPxE .

SFX DJ Y 6
SFX DJ 0 0/xPxE .
SFX DJ e e/xPxBxO .
SFX DJ e 0 .
SFX DJ e ah/xPxE .
SFX DJ e am/xPxE .
SFX DJ e ami/xPxE .

SFX DK Y 12
SFX DK eś se .
SFX DK eś śa .
SFX DK eś sego .
SFX DK eś śų .
SFX DK eś sej .
SFX DK eś sem .
SFX DK eś semu .
SFX DK eś sim .
SFX DK eś sejų .
SFX DK eś si .
SFX DK eś sih .
SFX DK eś simi .
